臺灣高等法院臺南分院刑事判決
　　　　　　　　　　　　　　　　 94年度上易字第309號　Ａ
上　訴　人　臺灣臺南地方法院檢察署檢察官
上　訴　人
即　被　告　戊○○
上列上訴人因竊盜案件，不服臺灣臺南地方法院94年度易字第20
0號中華民國94年4月15日第一審判決（起訴案號：臺灣臺南地方
法院檢察署93年度偵字第10609號），提起上訴，本院判決如下
：
    主  文
原判決撤銷。
戊○○共同連續攜帶兇器竊盜，累犯，處有期徒刑貳年，並應於
刑之執行前，令入勞動場所強制工作參年。
    事  實
一、戊○○曾因違反毒品危害防制條例案件，經原審法院判處有
    期徒刑七月確定，民國（下同）九十二年三月二十日縮短刑
    期執行完畢。猶不知悔改，復與楊偉成（另為不起訴處分）
    共同意圖為自己不法所有，基於概括犯意，連續於如附表編
    號１至所示之時、地，由楊偉成持螺絲起子，被告施志明
    以足供兇器使用之鐵鉗（按原起訴書誤載為螺絲起子）一支
    （業已丟棄）竊取庚○○等人所有之電腦主機及液晶螢幕等
    物品，戊○○又於九十四年三月三十日下午七時五十分許，
    在臺南市○區○○路一四八巷十九號工地五樓，以徒手竊盜
    陳振安所有之升降馬達一具（如附表編號12號）。嗣為警循
    線查獲。
二、案經臺南縣警察局移送臺灣臺南地方法院檢察署檢察官偵查
    起訴。
    理  由
一、上開犯罪事實，業據上訴人即被告戊○○屢次於警局初訊時
    、原審偵審及本院審理時供承不諱，並經共犯楊偉成於警訊
    及偵查中陳明屬實，核與附表一所示之被害人庚○○等人之
    指訴情節相符，並有台南縣玉井鄉層林國小錄影帶一捲等可
    資佐證（見警卷第四二頁翻拍照片），被告上開自白與事實
    相符，自得採取。
二、按刑法第三百二十一條第一項第三款之攜帶兇器加重竊盜罪
    ，係以行為人攜帶兇器竊盜為其加重條件，此所謂兇器，其
    種類並無限制，凡客觀上足對人之生命、身體、安全構成威
    脅，具有危險性之兇器均屬之，且祇須行竊時攜帶此種具有
    危險性之兇器為已足，並不以攜帶之初有行兇之意圖為必要
    （最高法院七十九年臺上字第五二五三號判例參照）；查被
    告施志明持以竊取之鐵鉗一把，若持以行兇客觀上足對人之
    生命、身體、安全構成威脅，具有殺傷力，顯屬具有危險性
    之兇器。核被告所犯如附表所示編號1至11號犯行所為，係
    犯刑法第三百二十一條第一項第三款之攜帶兇器加重竊盜罪
    ，所犯如附表所示編號12號犯行，係犯刑法第三百二十條第
    一項普通竊盜罪。被告與楊偉成二人間所犯如附表所示編號
    1至11號犯行有犯意之聯絡，行為之分擔，均為共同正犯。
    查被告所為加重竊盜與普通竊盜數行為，時間緊接，所犯罪
    名相同，顯係出於概括之犯意為之，為連續犯，爰依刑法第
    五十六條之規定以加重竊盜一罪論，並加重其刑。又被告曾
    因違反毒品危害防制條例案件，經原審法院判處有期徒刑七
    月確定，九十二年三月二十日縮短刑期執行完畢。其於五年
    之內再犯本件有期徒刑以上之罪，為累犯，依法應加重其刑
    ，並依刑法第七十條之規定，遞加重其刑。
三、原審以被告罪證明確，因予論罪科刑，固非無見。但查，（
    一）被告與楊偉成所犯如附表所示編號1至11號犯行有犯意
    聯絡，行為分擔，均為共同正犯，原判決主文與論結欄漏未
    記載，即有疏誤。（二）被告所犯如附表編號之犯行，與
    前開有罪部分具有連續犯之裁判上一罪關係，原審未及審酌
    ，亦有未當。被告上訴雖不否認犯罪，但請求減輕其刑，固
    不足取。然公訴人上訴以被告所犯如附表編號之犯行，與
    原判決所認有罪部分事實，具有連續犯之裁判上一罪關係，
    原審未及審酌，指摘原判決不當，為有理由，應由本院將原
    判決撤銷改判。茲審酌被告經原審法院判處有期徒刑七月確
    定，九十二年三月二十日縮短刑期執行完畢。其於五年之內
    再犯本件有期徒刑以上之罪，為累犯之前科紀錄，有臺灣臺
    南地方法院檢察署刑案資料查註紀錄表及臺灣高等法院被告
    全國前案紀錄表各一份在卷，而被告連續持螺絲起子至校園
    竊盜犯行，其犯罪之動機、目的、手段、所生危害、智識程
    度、生活狀況、所竊財物價值及犯罪後坦承犯行態度良好等
    一切情狀，量處有期徒刑二年，以資懲儆。又被告持以竊取
    財物之鐵鉗並未扣案，為免將來執行之困難，爰不予宣告沒
    收，並此敘明。
四、查被告於起訴書附表所載之時間內（九十二年十二月十二日
    至九十四年三月二十日），連續持兇器至校園或徒手至工地
    竊取財物高達十二次，犯行至為頻繁，其法紀觀念淡薄，顯
    有犯罪習慣，甚為灼然，是有施以保安處分之必要，故依竊
    盜犯贓物犯保安處分條例第三條第一項第一款、第四條、第
    五條第一項前段之規定，併諭知被告於刑之執行前，令入勞
    動場所強制工作三年，以資矯治，並期自新。
據上論結，應依刑事訴訟法第三百六十九條第一項前段、第三百
六十四條、第二百九十九條第一項前段、刑法第三百二十一條第
一項第三款、第二十八條、第五十六條、第四十七條，竊盜犯贓
物犯保安處分條例第三條第一項第一款、第四條、第五條第一項
前段，判決如主文。
本案經檢察官王碧霞到庭執行職務。
中　　華　　民　　國　　94　　年　　7 　　月　　28　　日
                  刑事第四庭    審判長法　官　鄭文肅
                                      法　官　陳珍如
                                      法　官　林勝木
以上正本證明與原本無異。
不得上訴。
　　　　　　　　　　　　　　　　　　　書記官　吳秋賢
中　　華　　民　　國　　94　　年　　7 　　月　　29　　日
附錄法條：
中華民國刑法第三百二十一條第一項：
犯竊盜罪而有左列情形之一者，處六月以上、五年以下有期徒刑
：
   一  於夜間侵入住宅或有人居住之建築物、船艦或隱匿其內而
       犯之者。
   二  毀越門扇、牆垣或其他安全設備而犯之者。
   三  攜帶兇器而犯之者。
   四  結夥三人以上而犯之者。
   五  乘火災、水災或其他災害之際而犯之者。
   六  在車站或埠頭而犯之者。
附表：
┌─┬────┬─────────┬───┬──────────┐
│NO│犯罪時間│犯罪地點          │被害人│失竊物品            │
├─┼────┼─────────┼───┼──────────┤
│1 │92.12.12│永康市大橋國中    │庚○○│主機一台、螢幕一台  │
├─┼────┼─────────┼───┼──────────┤
│2 │92.12.23│新化鎮新化國小    │癸○○│主機一台、螢幕一台  │
├─┼────┼─────────┼───┼──────────┤
│3 │93.01.03│歸仁鄉保西國小    │甲○○│主機一台、螢幕二台  │
├─┼────┼─────────┼───┼──────────┤
│4 │93.01.07│七股鄉大文國小    │辛○○│主機一台、螢幕一台  │
├─┼────┼─────────┼───┼──────────┤
│5 │93.01.09│善化鎮茄菝國小    │壬○○│主機一台、螢幕一台  │
├─┼────┼─────────┼───┼──────────┤
│6 │93.01.13│新化鎮那菝國小    │吳幸娟│主機一台、螢幕二台  │
├─┼────┼─────────┼───┼──────────┤
│7 │93.01.14│玉井鄉層林國小    │乙○○│主機一台、螢幕二台  │
├─┼────┼─────────┼───┼──────────┤
│8 │93.01.16│楠西鄉楠西國小    │丁○○│主機一台、螢幕二台  │
├─┼────┼─────────┼───┼──────────┤
│9 │93.01.28│永康市西勢國小    │己○○│主機一台、螢幕一台  │
├─┼────┼─────────┼───┼──────────┤
│10│93.02.01│新營市太子國中    │子○○│主機一台、螢幕一台  │
├─┼────┼─────────┼───┼──────────┤
│11│93.02.17│仁德鄉文賢國小    │丙○○│主機一台、螢幕一台  │
├─┼────┼─────────┼───┼──────────┤
│12│94.03.30│台南市○區○○路14│陳振安│升降馬達一具（值新台│
│  │        │8巷19號工地5樓    │      │幣三萬元）          │
└─┴────┴─────────┴───┴──────────┘
